臺灣臺中地方法院刑事判決　　　　　　　96年度訴字第1569號
公　訴　人　臺灣臺中地方法院檢察署檢察官
被　　　告　甲○○
上列被告因違反毒品危害防制條例案件，經檢察官提起公訴（96
年度毒偵字第836號），被告於準備程序中就被訴事實為有罪之
陳述，經本院合議庭評議後裁定由受命法官獨任改行簡式審判程
序審理，判決如下：
    主    文
甲○○施用第一級毒品，處有期徒刑陸月，扣案之海洛因貳包（
合計驗餘淨重零點玖陸公克）沒收銷燬之；又施用第二級毒品，
，處有期徒肆月，扣案之甲基安非他命壹包（含袋重貳點柒公克
）沒收銷燬之。應執行有期徒刑捌月，扣案之海洛因貳包（合計
驗餘淨重零點玖陸公克）、甲基安非他命壹包（含袋重貳點柒公
克）沒收銷燬之。
    犯罪事實
一、甲○○曾因施用毒品案件，經依本院94年度毒聲字第1343號
    裁定送勒戒處所進行觀察、勒戒，於民國94年10月3日進入
    臺灣臺中看守所附設勒戒處所接受觀察勒戒後，認無繼續施
    用毒品傾向，由臺灣臺中地方法院檢察署檢察官於民國94年
    10月31日以94年度毒偵字第5443號為不起訴處分確定，並於
    94年10月31日釋放出所。
二、甲○○仍不知徹底戒絕，於前開觀察勒戒執行完畢釋放後五
    年內，竟仍基於施用第一級毒品海洛因之犯意，於96年1月2
    4日20、21時許（原起訴書記載自95年12月間起迄96年1月25
    日止，業經公訴檢察官當庭更正），在臺中市○區○○○街
    375 號13樓其住處內，以將少許海洛因摻入香菸內點火燃燒
    使之產生煙霧後加以吸食之方式，非法施用第一級毒品海洛
    因一次；另基於施用第二級毒品甲基安非他命之犯意，自95
    年12 月間起至96年1月25日止，在臺中市○區○○○街375號
    13樓其住處內，以將少許甲基安非他命放置於吸食器內用火
    燒烤使之產生煙霧後加以吸食之方式，非法施用第二級毒品
    甲基安非他命多次。嗣於96年1月25日23時許，在臺中市○
    區○○○街375號13樓，為警查獲，並扣得甲○○所有之第一
    級毒品海洛因二包（合計驗餘淨重0.96公克）、甲基安非他
    命一包（含袋重2.7公克）。
三、案經臺中市警察局移送臺灣臺中地方法院檢察署檢察官偵查
    起訴。
    理    由
一、訊據被告甲○○對於前揭時地施用第一級毒品海洛因一次及
    施用第二級毒品甲基安非他命多次等情，業於本院中坦認屬
    實，且被告為警查獲時所採集之尿液，經送驗結果，亦分別
    呈現嗎啡及安非他命、甲基安非他命陽性反應，此有臺中市
    警察局刑警大隊偵二隊委託鑑驗尿液代號與真實姓名對照表
    一份、中山醫學大學附設醫院檢驗科藥物檢測中心驗尿報告
    一份在卷可稽，並有查獲現場照片四張、查獲現場位置圖一
    份在卷可稽，復有扣案之海洛因二包、甲基安非他命一包為
    證，而扣案之海洛因二包經送驗結果，確實含有第一級第六
    項毒品海洛因成分，合計淨重0.96公克，空包裝總重0.46公
    克，此有法務部調查局96年3月2日調科壹字第09623017420
    號鑑定通知書一份在卷足憑，被告自白供述與現有事證相符
    ，應堪置信。本件事證已臻明確，被告犯行，洵堪認定。
二、按海洛因、甲基安非他命分別係屬毒品危害防制條例所定之
    第一、二級毒品，不得非法施用。核被告所為，係犯毒品危
    害防制條例第十條第一項之施用第一級毒品罪、第十條第二
    項之施用第二級毒品罪。被告為供施用而分別持有第一級毒
    品海洛因及持有第二級毒品甲基安非他命之低度行為，均應
    為施用第一級毒品海洛因及施用第二級毒品甲基安非他命之
    高度行為所吸收，不另論處。又被告於前開時間內先後多次
    施用第二級毒品之犯行，應視為法律構成要件行為之單數，
    論以集合犯之包括一罪，僅受一次之法律評價。被告所犯施
    用第一級毒品罪及施用第二級毒品罪二者間，其犯意各別，
    行為互殊，法益亦異，應予分論併罰。爰審酌被告前因施用
    毒品之犯行，經歷觀察勒戒之機會，仍無法戒除施用毒品之
    惡習，五年內，猶故態復萌，再次施用毒品，無視於毒品對
    於自身健康之嚴重傷害及國家對於杜絕毒品犯罪之禁令，惟
    因施用毒品本身係屬自戕行為，對於社會所產生之潛在危害
    性尚屬輕微，且被告犯罪後業經坦承犯行，尚知悔悟，犯後
    態度良好，本院考量被告僅施用第一級毒品海洛因一次，而
    施用第二級毒品約一個多月等一切情狀，分別量處如主文所
    示之刑，並合併定其應執行之刑，以示懲儆。
三、扣案之海洛因二包（合計驗餘淨重0.96公克）、甲基安非他
    命一包（含袋重2.7公克），分別係屬毒品危害防制條例第
    二條第二項第一、二款所規範之第一、二級毒品，不問屬於
    被告與否，爰依毒品危害防制條例第十八條第一項前段之規
    定，均併予諭知沒收銷燬之。
據上論斷，應依刑事訴訟法第二百七十三條之一第一項、第二百
九十九條第一項前段，毒品危害防制條例第十條第一項、第二項
、第十八條第一項前段，刑法第十一條、第五十一條第五款，判
決如主文。
中　　華　　民　　國　　96　　年　　6 　　月　　12　　日
                  刑事第五庭    法  官  巫淑芳
上正本證明與原本無異。
如不服本判決，應於送達後十日內向本院提出上訴狀（須附繕本
），上訴於臺灣高等法院臺中分院。
                                書記官  王麗麗
中　　華　　民　　國　　96　　年　　6 　　月　　12　　日
附錄論罪科刑法條：
毒品危害防制條例第10條：
施用第一級毒品者，處六月以上五年以下有期徒刑。
施用第二級毒品者，處三年以下有期徒刑。
